# 关于食品企业冷冻费用的处理

提问人：xszhang11 时间：2016-03-03 16:34:32
陈老师，您好，请教一个冷冻费的会计处理问题。
如果A企业是食品企业（如肉食加工企业），企业加工完后将肉食速冻，并一直存放在冷库中（冷库是自有的）。那么存储过程中冷库对应的折旧、人工等费用应该计入到什么科目? 这个费用是为了使食品达到可销售的状态，可以计入到产品的存货成本中吗？

回答人：chenyiwei
这种仓储费用不改变存货的状态（只是为了保持可销售状态，不是为了达到可销售状态），不是生产过程中的必须支出，因此计入管理费用较为合适。